【裁判字號】    95,交易,22
【裁判日期】    950331
【裁判案由】    公共危險等
【裁判全文】
臺灣嘉義地方法院刑事判決              95年度交易字第22號
    公  訴  人  臺灣嘉義地方法院檢察署檢察官
    被      告  甲○○
                          三四.
上列被告因公共危險等案件，經檢察官提起公訴（九十五年度偵
字第二八九號），本院判決如下：
    主  文
甲○○服用酒類，不能安全駕駛動力交通工具而駕駛，處有期徒
刑參月，如易科罰金以參佰元折算壹日；因過失傷害人，處有期
徒刑伍月，如易科罰金以參佰元折算壹日；應執行有期徒刑柒月
，如易科罰金以參佰元折算壹日。
    事  實
一、甲○○前曾考領有普通小型車駕駛執照，惟於民國九十四年
    二月二日經交通部公路總局嘉義市監理站吊銷。竟於同年十
    一月十九日晚上十一時許，服用酒類後吐氣所含酒精濃度達
    到每公升零點六六毫克，已屆不能安全駕駛動力交通工具之
    程度，仍無照駕駛朱美蘭所有牌照號碼ＶＳ－七四八二號自
    用小客車，沿嘉義縣大林鎮縣一六二號公路即中興路
    由西往東方向行駛，同晚十一時二十分許途經該縣道八點四
    公里處，本應注意飲用酒類後吐氣所含酒精濃度超過每公升
    零點二五毫克，不得駕車；在劃有分向限制線之路段，不得
    駛入來車之車道；該處未設標誌或標線，行車時速不得超過
    五十公里；應隨時注意車前狀況，並隨時採取必要之安全措
    施，而依當時晴天，柏油路面乾燥無缺陷，無障礙物視距良
    好，並無不能注意之情事，竟於吐氣所含酒精濃度超過每公
    升零點二五毫克之狀況下，仍貿然以時速六十公里以上之超
    速前進，並跨越分向限制線，駛入來車車道內，適有乙○○
    駕駛牌照號碼Ｃ三－九七二三號自用小客車搭載其子周澤智
    、其女周美欣，沿同一道路由東往西方向行駛，甲○○因閃
    避及煞車不及，其所駕駛自用小客車左前側遂猛烈撞及乙○
    ○所駕駛自用小客車之左側，乙○○因此受有前額及左大腿
    挫擦傷等傷害，周澤智因此受有胸部挫傷、右側第五趾挫傷
    等傷害，周美欣因此受有臉部撕裂傷、上唇及舌頭撕裂傷、
    左側正中門齒脫位移位鬆動等傷害。而甲○○於車禍發生後
    ，於有偵查犯罪職權之機關或公務員查知犯人前，即親向趕
    赴現場處理之嘉義縣警察局民雄分局大林分駐所警員袁朝科
    坦承駕車肇事致人受傷，並接受裁判。
二、案經被害人兼被害人周澤智、周美欣之法定代理人乙○○訴
    由嘉義縣警察局民雄分局報告臺灣嘉義地方法院檢察署檢察
    官偵查起訴。
    理  由
一、本件被告甲○○均未於言詞辯論終結前對於警訊調查筆錄、
    偵查訊問筆錄、道路交通事故調查報告表、道路交通事故現
    場圖、診斷證明書、自首情形紀錄表、前科紀錄表等傳聞證
    據之證據能力有所異議。因被告於本院審理時已坦承犯罪，
    自白且與前開傳聞證據內容大致相符，該等證據又無顯不可
    信之情況，本院審酌採納該等傳聞證據，無礙被告於程序上
    之彈劾詰問權利，認前開傳聞證據合於刑事訴訟法第一百五
    十九條之一、之二、之四、之五等規定，因而具備證據能力
    ，此合先敘明。
二、事實欄所記載之犯罪事實，迭據被告於警訊、偵查及審理時
    坦承不諱（警卷第四頁至第六頁調查筆錄，偵查卷第二十二
    頁至第二十四頁訊問筆錄，本院卷第二十四頁審判筆錄），
    核與告訴人兼告訴代理人乙○○指訴相符，復有卷附道路交
    通事故調查報告表一份、道路交通事故現場圖一份、車籍作
    業系統－查詢認可資料一份、交通事故現場照片十張等可證
    （警卷第十七頁至第二十四頁）。而告訴人乙○○、周澤智
    、周美欣等因本件車禍受有如事實欄所示之傷害，則有財團
    法人嘉義基督教醫院診斷證明書四紙在卷可考（偵查卷第二
    十五頁至第二十八頁）。另被告於案發時吐氣所含酒精濃度
    確實達到每公升零點六六毫克，且臻不能安全駕駛動力交通
    工具之程度，則有卷附之酒精測定紀錄表、刑法第一百八十
    五條之三案件測試觀察紀錄表各一份足稽（警卷第十二頁、
    第十四頁）。
三、按汽車駕駛人飲用酒類後其吐氣所含酒精濃度超過每公升零
    點二五毫克，不得駕車；在劃有分向限制線之路段，不得駛
    入來車之車道；未設標誌或標線之道路，行車時速不得超過
    五十公里；應隨時注意車前狀況，並隨時採取必要之安全措
    施，道路交通安全規則第一百十四條第二款、第九十七條第
    二款、第九十三條第一項第一款、第九十四條第三項等均有
    明文。被告駕駛車輛，本應恪遵上開規定，而依當時晴天，
    柏油路面乾燥無缺陷，無障礙物視距良好等現場狀況，有前
    開道路交通事故調查報告表可循，復無不能注意之情事，竟
    於吐氣所含酒精濃度超過每公升零點二五毫克之情形下，仍
    貿然以時速六十公里以上之超速前進，並跨越分向限制線，
    駛入來車車道內，致釀本件事故，其有過失，甚為明確。而
    告訴人等依規定遵行方向行駛，在車道內遭受忽如其來之撞
    擊，對於本件車禍之發生，則無任何過失可言。而告訴人三
    人因車禍受有傷害，業經敘明，故被告之過失行為與告訴人
    等之傷害結果間，存有因果關係，殆無疑問。事證明確，被
    告犯行堪以認定。
四、核被告所為，係犯刑法第一百八十五條之三之服用酒類不能
    安全駕駛動力交通工具而駕駛之公共危險罪、第二百八十四
    條第一項前段之過失傷害罪。被告以一過失傷害行為傷及三
    人身體，係一行為觸犯數罪名之想像競合犯，該部分犯行應
    從一重處斷。被告前雖考領駕駛執照，但於九十四年二月二
    日為交通部公路總局嘉義市監理站吊銷，有卷附之證號查詢
    汽車駕駛人資料一份可參（本院卷第六頁反面），案發時係
    無駕駛執照，堪予認定。其無照且酒醉駕車，因而致人受傷
    ，依法應負刑事責任，所犯過失傷害罪應依道路交通管理處
    罰條例第八十六條第一項加重其刑（無照及酒醉均為加重條
    件，應僅加重一次）。另被告於有偵查犯罪職權之機關或公
    務員查知本件犯人前，即親向到場處理之嘉義縣警察局民雄
    分局大林分駐所警員坦承駕車肇事致人受傷，自首而接受裁
    判，有自首情形紀錄表一份在卷足查（警卷第十五頁），所
    犯過失傷害罪應依刑法第六十二條前段規定減輕其刑，並依
    例先加後減之。前開公共危險及過失傷害罪間，犯意各別，
    行為互異，犯罪構成要件亦不同，應分論併罰。爰依被告之
    陳述（本院卷第三十一頁審判筆錄）及卷附臺灣高等法院被
    告前案紀錄表一份（本院卷第四頁），審酌被告違反數項交
    通安全規則肇事，對於參與道路交通者之危險甚大；一次撞
    傷三人，所造成損害尚非輕微；犯罪時未受明顯刺激；無任
    何前科，品行良好；高職肄業之智識程度；已婚，育有二個
    小孩，父母均已逝世，配偶有工作，月入約新台幣（下同）
    一萬七、八千元，自己現在在鐵工廠上班，月薪約二萬七千
    元；事後仍未與告訴人等達成和解賠償損害；犯罪後尚能坦
    承犯行之態度等一切情狀，分別量處如主文所示之刑，並各
    諭知易科罰金之折算標準，又定其應執行之刑，再諭知易科
    罰金之折算標準，以資懲儆。
據上論結，應依刑事訴訟法第二百九十九條第一項前段，道路交
通管理處罰條例第八十六條第一項，刑法第一百八十五條之三、
第二百八十四條第一項前段、第五十五條、第六十二條前段、第
四十一條第一項前段、第五十一條第五款，罰金罰鍰提高標準條
例第一條前段、第二條，判決如主文。
本案經檢察官陳昭廷到庭執行職務。
中    華    民    國    95    年    3     月    31    日
                        交通法庭審判長 法  官  許 進 國
                                       法  官  蔡 廷 宜
                                       法  官  張 道 周
上列正本證明與原本無異。
如不服本判決，應於判決送達後10日內向本院提出上訴狀（應附
繕本）。告訴人或被害人如對於本判決不服者，應具備理由請求
檢察官上訴，其上訴期間之計算係以檢察官收受判決正本之日期
為準。
中    華    民    國    95    年    3     月    31    日
                                       書記官  黃 意 雯
附記本判決論罪之法條全文
刑法第一百八十五條之三
服用毒品、麻醉藥品、酒類或其他相類之物，不能安全駕駛動力
交通工具而駕駛者，處一年以下有期徒刑、拘役或三萬元以下罰
金。
刑法第二百八十四條第一項前段
因過失傷害人者，處六月以下有期徒刑、拘役或五百元以下罰金
。


司法院資訊處製作；財團法人民間司法改革基金會備份。
